【裁判字號】    94,訴,1518
【裁判日期】    950621
【裁判案由】    
【裁判全文】
臺灣彰化地方法院刑事判決              94年度訴字第1518號
公  訴  人  臺灣彰化地方法院檢察署檢察官
被      告  甲○○
選任辯護人  張崇哲律師
            林志銘律師
            江彗鈴律師
上列被告因違反毒品危害防制條例案件，經檢察官提起公訴（94
年度偵字第3305號），本院判決如下：
    主  文
甲○○意圖販賣而持有第一級毒品，累犯，處有期徒刑壹拾貳年
，遞奪公權伍年，扣案之如附表壹所示之物品，均沒收銷燬之；
如附表貳所示之物品，均沒收。
    犯罪事實
一、甲○○曾於民國81年間因施用毒品案件，經本院以81年度訴
    字第565 號刑事判決判處有期徒刑3 年3 月確定後，經移送
    執行，於83年8 月8 日縮短刑期假釋出監並付保護管束，復
    於假釋保護管束期間，於84年間因違反肅清煙毒條例、麻醉
    藥品管理條例等案件，經本院以84年度訴字第1009號刑事判
    決分別判處有期徒刑3 年5 月、6 月，應執行有期徒刑3 年
    8 月確定，並經撤銷假釋，應執行殘刑有期徒刑1 年3 月20
    日，而接續執行，並於87年4 月23日因縮短刑期假釋出監並
    付保護管束，復於假釋保護管束期間，於88年間因贓物案件
    ，經本院以88年度易字第1393號刑事判決判處有期徒刑6 月
    確定，並經撤銷假釋，應執行殘刑有期徒刑2 年1 月16日，
    而接續執行，並於91年3 月11日因縮刑期滿執行完畢。詎其
    不知悔改，竟於93年6 月15日下午4 時30分前之某時，經真
    實姓名、年籍均不詳之綽號「白猴」成年男子（下稱「白猴
    」），在彰化縣溪湖鎮果菜市場詢問毒品需要後，因「白猴
    」急需資金，而聯絡在國道1 號高速公路位於彰化縣溪湖交
    流道或西螺交流道處，由甲○○以新臺幣（下同）20幾萬元
    之價格向「白猴」購買取得如【附表一】所示之第1 級毒品
    海洛因及第2 級毒品甲基安非他命後，明知不得意圖販賣而
    持有之，然因數量眾多，除供己施用外，竟另基於意圖販賣
    而持有第1 級毒品海洛因及第2 級毒品甲基安非他命之犯意
    ，將所持有之上開第1 級毒品海洛因及第2 級毒品甲基安非
    他命以自備如【附表一】五六及【附表二】二所示之物，在
    其位於彰化縣溪湖鎮○○街41號居處分裝成重量不同之數小
    包，欲伺機販賣牟利。嗣經警方於93年6 月15日下午4 時30
    分，持本院核發之搜索票，至其上址居處內搜索而查獲，並
    扣得如【附表一、二】所示之物，始悉上情。
二、案經臺中縣警察局霧峰分局報請臺灣彰化地方法院檢察署檢
    察官偵查起訴。
    理  由
一、訊據被告甲○○固坦承於前揭時、地，向「白猴」購買如附
    表所示之第1 級毒品海洛因、第2 級毒品甲基安非他命供己
    施用，嗣於93年6 月15日下午4 時30分，在其上開居處為警
    查獲持有如【附表一】所示之第1 級毒品海洛因、第2 級毒
    品甲基安非他命及【附表一、二】所示之部分扣案物之事實
    ，惟矢口否認有何意圖販賣而持有第1 級、第2 級毒品之犯
    行，辯稱：其購入之海洛因及甲基安非他命，均係欲供自己
    3 個月內吸食之用，因其毒癮甚大，平均每日約20分鐘至30
    分鐘施用第1 級毒品海洛因、第2 級毒品甲基安非他命各1
    次，扣案之電子秤是向別人買毒品時用以秤量重量是否足夠
    ，擣藥缽係裝糖粉所用，糖粉是用來稀釋毒品，夾鏈袋是供
    自己外出時方便攜帶毒品，藥剷係供剷毒品進入夾鏈袋或香
    菸內云云。
二、經查：
  (一)被告於93年6 月15日下午4 時30分前之某時，經「白猴」在
    彰化縣溪湖鎮果菜市場詢問毒品需要後，因「白猴」急需資
    金，而聯絡在國道1 號高速公路位於彰化縣溪湖交流道或西
    螺交流道處，由被告以20幾萬元之價格向「白猴」購買取得
    如【附表一】所示之第1 級毒品海洛因及第2 級毒品甲基安
    非他命後，經警方於93年6 月15日下午4 時30分，至被告上
    址居處內搜索而查獲，並扣得如【附表一、二】所示之物之
    事實，業據被告自承不諱，且有搜索現場照片20張（參見臺
    中縣警察局霧峰分局霧警刑字第0930053283號警卷第30頁至
    第32頁）附卷可稽。
  (二)又前開扣案物品，經送驗結果第1 級毒品海洛因16包（合
    計淨重30.55 公克，空包裝重5.84公克，純度7.96％，純質
    淨重2.43公克）；第1 級毒品海洛因11包（合計淨重8.32
    公克，空包裝重7.31公克，純度16.84 ％，純質淨重1.4 公
    克）；第2 級毒品甲基安非他命1 包（淨重1.29公克，空
    包裝重0.44公克）；第2 級毒品甲基安非他命17包（驗後
    淨重320.18公克）；白粉1 包（淨重25.02 公克，空包裝
    重0.54公克）及白粉10包（合計淨重483.56公克，空包裝重
    14.28 公克）均無任何毒品反應；大小電子秤各1 臺，共
    計2 臺、殘留海洛因之夾鏈袋3 包、銀色空盒1 個、吸管藥
    剷13支、研磨機1 臺、搗藥缽1 個，均呈海洛因陽性反應；
    粉紅色空盒1 個、吸管藥剷1 支、玻璃球吸食器2 支，均
    呈甲基安非他命陽性反應；空夾鏈袋1 大包、擠壓器1 臺
    、咖啡研磨機1 臺，均呈海洛因及甲基安非他命陰性反應，
    分別有法務部調查局93年8 月5 日調科壹字第140010366 號
    、第000000000 號鑑定通知書各1 紙（參見臺灣彰化地方法
    院檢察署93年度發查字第299 號偵查卷宗第20頁、第21頁）
    ；憲兵司令部刑事鑑識中心94年7 月15日（94）安鑑字第01
    587 號鑑驗通知書1 紙（參見臺灣彰化地法院檢察署94年度
    偵字第3305號偵查卷宗第22頁）；高雄醫學大學附設中和紀
    念醫院94年9 月20日報告編號9409─383 號至410 號檢驗報
    告各1 紙（參見本院卷宗）附卷可稽。
  (三)被告辯稱，其係向友人借住上址居處，因該處出入者複雜，
    是前揭扣案物品中，有關研磨機1 臺、空夾鏈袋1 大包、擠
    壓器1 臺、搗藥缽1 個、大電子秤1 臺粉紅色、銀色空盒各
    1 個、玻璃球吸食器2 支、吸管藥剷10支，均非其所有，其
    餘之物品方為其所有云云。然查，被告於警詢中業已自承如
    【附表一、二】所示之物品，均為其所有（參見臺中縣警察
    局霧峰分局霧警刑字第0930053283號警卷第1 頁）等語，核
    與證人即查獲本案員警陳清幸於本院審理中證述：93年6 月
    15日先在另案被告周培植位於彰化縣員林鎮○○○街22號2
    樓處搜索，嗣後由周培植帶其至被告位於彰化縣溪湖鎮○○
    街41號居處搜索，進屋時被告及另案被告乙○○、丙○○等
    人均坐在1 樓客廳沙發處，被告當場坦承在該處1 樓及2 樓
    扣得之如【附表一、二】所示之物品，均為其所有，另案被
    告丙○○、乙○○則均表示剛抵被告居處（參見本院95年5
    月12日審判筆錄第7 頁至第15頁）等語相符，況證人陳清幸
    係擔任司法警察職務為國家公務員，應無甘冒刑事訴追之危
    險，設詞誣陷被告之必要，證人陳清幸上揭證述應可採信，
    足見被告上揭所辯，應係臨訟卸責之詞，不足採信。至證人
    丙○○於本院審理中僅證述：其當日與友人至被告上址居處
    後，警察進屋執行搜索，其與被告及另1 名不知名女性均在
    屋內1 樓客廳處，無法任意走動，後來警方帶被告及該名女
    性至2 樓搜索，警察有向其詢問查獲現場的物品為何人所有
    ，因其未住該處故其回答不知道，警察主要係詢問被告，其
    並未注意聽在場之人是否承認上揭物品為何人所有，亦未注
    意本案扣押物品是否均為當場查獲之物（參見本院95年6 月
    7 日審判筆錄）等語，是證人丙○○上揭證述，尚無法為有
    利於被告事實之認定。從而，上揭扣案物品，均應係被告所
    有之物，應可認定。
  (四)被告雖辯稱：其向「白猴」購入取得之海洛因、甲基安非他
    命均供自己吸食之用，其有吸食毒品之惡習，而購入較多數
    量毒品，持有毒品並非供販賣，又為防販毒者以少報多，造
    成損失，而自備電子秤以防被騙，另為方便攜帶毒品外出時
    施用，備有分裝袋供分裝攜帶云云，惟查：
    1.按毒品危害防制條例第5 條所稱之「意圖販賣而持有毒品
      」，係指原非以營利販賣為目的而持有毒品，例如原擬購
      入供自己或親友使用而持有；或因受贈或拾獲等其他原因
      而持有，至其後始起意販賣者而言。如自始即以轉行販賣
      營利之目的而販入持有毒品者，雖於販出前即被查獲，其
      先前之販入行為已完成，應論以販賣既遂罪，無復論以意
      圖販賣而持有毒品罪之餘地（最高法院92年度臺上字第31
      77號判決要旨參照）。
    2.被告為警查獲本案時，經警方採集被告尿液送驗結果，分
      別呈嗎啡、甲基安非他命陽性反應等情，此有中山醫學大
      學附設醫院93年7 月2 日藥物濫用檢測中心確認結果報告
      及委託鑑驗尿液代號與真實姓名對照表各1 紙（參見臺灣
      彰化地方法院檢察署93年度發查字第299 號偵查卷宗第36
      頁；臺中縣警察局霧峰分局霧警刑字第0930053283號警卷
      第33頁）附卷可參，足見被告亦有施用海洛因、甲基安非
      他命之行為。
    3.被告雖於本院審理中供稱，購買時扣案海洛因、甲基安非
      他命已分成大、小包云云，然依前揭鑑定第1 級毒品海
      洛因16包（合計淨重30.55 公克，空包裝重5.84公克，純
      度7.96％，純質淨重2.43公克）；第1 級毒品海洛因11
      包（合計淨重8.32公克，空包裝重7.31公克，純度16.84
      ％，純質淨重1.4 公克）；第2 級毒品甲基安非他命1
      包（淨重1.29公克，空包裝重0.44公克）；第2 級毒品
      甲基安非他命17包（驗後淨重320.18公克）結果內容觀之
      ，如係被告向「白猴」購買時已分裝完成，何以毒品海洛
      因之純度及毒品海洛因、甲基安非他命重量會有差異，且
      被告以20幾萬元購買毒品，竟對於毒品純度、重量未加注
      意，均與一般毒品交易之常情不符。是被告此部分所辯應
      係事後卸責之詞，不足採信。
    4.又扣案空夾鏈袋1 大包內，有大夾鏈袋（長13公分，寬8
      公分）、中夾鏈袋（長8 公分，寬5 公分）、小夾鏈袋（
      長4.5 公分，寬3 公分）之區別，業經本院勘驗屬實，此
      有勘驗筆錄1 份、照片3 張在卷可參（參見本院95年6 月
      7 日審判筆錄第28頁），若前開毒品，僅供被告個人施用
      ，則被告囤積在家中，每次施用時，任取所需即可，實無
      預先分裝成數包之必要，縱若被告所辯為外出攜帶方便而
      加以分裝，亦應按照每次之吸食量加以分裝，始符常情，
      何以竟需準備各種不同大小包裝包裝毒品，顯然非僅供個
      人施用之用。應係準備供應不同需求程度者所施用，而非
      為應付單一固定之施用模式，佐以查扣之證物中，包含意
      圖販毒者常會準備之夾鏈袋等物，足證被告有販賣意圖。
    5.依被告前揭持有第1 、2 級毒品海洛因及甲基安非他命重
      量觀之，少則1.29餘公克，多則超過300 公克之重，顯已
      超逾一般吸毒者僅抽取微量吸食毒品之慣常型態。又人體
      每日所能承受毒品量值僅有一定限度，過量吸食即有危及
      生命之虞，被告上揭所辯，其每日約20分鐘至30分鐘施用
      第1 級毒品海洛因、第2 級毒品甲基安非他命各1 次，顯
      然超過人體負荷限度，不足採信。則被告購買上開毒品，
      如將上開毒品悉數供己施用，所需時間恐非數月或經年可
      就。況扣案之第2 級毒品甲基安非他命17包（驗後淨重32
      0.18公克），已有潮解之情狀，此有憲兵司令部刑事鑑識
      中心94年7 月15日（94）安鑑字第01587 號鑑驗通知書1
      紙（參見臺灣彰化地法院檢察署94年度偵字第3305號偵查
      卷宗第22頁），是毒品私自藏放時間既久，受潮變質在所
      難免，亦將有損施用毒品欲達興奮、鎮靜之效果，足見應
      係被告基於施用目的，為求大批購入獲得價格折讓之利益
      後，另因避免使價值不菲之毒品品質轉劣，除供己施用外
      ，尚有伺機變賣牟利之意圖甚明。
    6.扣案之擠壓器、攪拌機、電子秤、吸管剷管、糖粉、空夾
      鏈袋等物，均為實務上販毒者用來稀釋、分裝毒品以利販
      賣之慣用工具，蓋販毒者以電子秤秤出一定份量之海洛因
      、甲基安非他命與糖粉後，加入攪拌機內混合、研磨使其
      均勻，即可降低海洛因、甲基安非他命之純度，並增加海
      洛因、甲基安非他命之份量，直接將海洛因粉末、甲基安
      非他命晶體以夾鏈袋分裝成小包裝出售，便可從中賺取差
      價，牟取較高之利潤。而扣案之大小電子秤各1 臺，共計
      2 臺、殘留海洛因之夾鏈袋3 包、銀色空盒1 個、吸管藥
      剷13支、研磨機1 臺、搗藥缽1 個，均呈海洛因陽性反應
      ，業如前述；再參以前揭扣案第1 級毒品海洛因純度僅有
      7.96％、16.84 ％等情，綜合研判，足認被告確有將扣案
      海洛因與糖粉以攪拌機混合、研磨，直接將海洛因粉末以
      夾鏈袋分裝成小包裝，以伺機出售牟利之事實。而扣案之
      粉紅色空盒1 個、吸管藥剷1 支，雖均呈甲基安非他命陽
      性反應，然復有未有海洛因及甲基安非他命陰性反應之空
      夾鏈袋1 大包、擠壓器1 臺、咖啡研磨機1 臺扣案可佐亦
      如前述，足認被告亦有意將扣案甲基安非他命以吸管藥剷
      剷出一定份量後，用夾鏈袋分裝成小包裝，以伺機出售牟
      利之事實。又被告另辯稱，電子秤是向別人買毒品時用來
      秤重量是否足夠，糖粉是用來稀釋毒品，夾鏈袋是出門時
      自己分裝毒品帶出去云云，縱然屬實，亦僅能證明上開扣
      案物非專供販賣毒品之用，尚有其他用途，自不能採為有
      利被告之認定。
    7.綜上所述，扣案被告所有之物品中，尚有電子秤可資秤重
      毒品，且可利用吸管藥剷、空夾鏈袋、搗藥缽、研磨機等
      物逐一完成毒品分裝手續，顯足供其從容完成毒品販售交
      易，由被告持有前揭數量甚豐之毒品及可供販賣分裝毒品
      使用之各式器具，應可認定被告確有分裝販賣海洛因及甲
      基安非他命之不法意圖，則被告既已持有之毒品包數、重
      量均為數甚豐，絕非一般單純施用毒品者所攜帶些微用量
      ，是被告係基於販賣意圖而持有上開第1 、2 級毒品海洛
      因及甲基安非他命，被告辯稱，其僅係持有毒品供己施用
      之目的，並無萌生意圖販賣而持有上揭毒品云云，應係卸
      責之詞，不足採信。被告前開所辯，均不足採為有利被告
      之認定，本案事證明確，被告上揭犯行，應堪認定。
三、查海洛因、甲基安非他命，分屬毒品危害防制條例第2 條第
    2 項第1 款、第2 款之第1 級、第2 級毒品，不得意圖販賣
    而持有之，被告竟意圖販賣而持有之，核其所為，係犯毒品
    危害防制條例第5 條第1 項之意圖販賣而持有第1 級毒品罪
    、同條第2 項之意圖販賣而持有第2 級毒品罪。又被告單純
    持有海洛因及甲基安非他命之行為在先，進而意圖販賣而持
    有之行為在後，其先前單純持有之行為為事後之意圖販賣而
    持有之行為所吸收，不另論罪。而被告以一販賣予他人之意
    圖，同時持有第1 級、第2 級毒品，係以一行為觸犯數罪名
    ，為異種之想像競合犯，應依刑法第55條前段之規定，從一
    重之意圖販賣而持有第1 級毒品罪處斷。另查，被告曾於81
    年間因施用毒品案件，經本院以81年度訴字第565 號刑事判
    決判處有期徒刑3 年3 月確定後，經移送執行，於83年8 月
    8 日縮短刑期假釋出監並付保護管束，復於假釋保護管束期
    間，於84年間因違反肅清煙毒條例、麻醉藥品管理條例等案
    件，經本院以84年度訴字第1009號刑事判決分別判處有期徒
    刑3 年5 月、6 月，應執行有期徒刑3 年8 月確定，並經撤
    銷假釋，應執行殘刑有期徒刑1 年3 月20日，而接續執行，
    並於87年4 月23日因縮短刑期假釋出監並付保護管束，復於
    假釋保護管束期間，於88年間因贓物案件，經本院以88年度
    易字第1393號刑事判決判處有期徒刑6 月確定，並經撤銷假
    釋，應執行殘刑有期徒刑2 年1 月16日，而接續執行，並於
    91 年3月11日因縮刑期滿執行完畢等情，此有臺灣高等法院
    被告前案紀錄表、臺灣彰化地方法院檢察署刑案資料查註紀
    錄表各1 份存卷可考，其於5 年內再犯本案有期徒刑以上之
    罪，為累犯，除法定刑無期徒刑部分依法不得加重外，應依
    刑法第47條之規定加重其刑。爰審酌被告明知毒品海洛因、
    甲基安非他命不僅危害個人身體健康，連帶影響家庭及社會
    治安，害人匪淺，竟意圖販賣而持有海洛因及甲基安非他命
    之數量龐大，若流入市面對社會治安之危害甚鉅，惡害非輕
    ，犯後仍飾詞卸責，顯無悔意等一切情狀，量處如主文所示
    之刑。又依被告犯意圖販賣而持有第1 級、第2 級毒品罪之
    性質，認有褫奪公權之必要，爰依刑法第37條第2 項之規定
    併宣告褫奪公權5 年。另按刑法第59條之酌量減輕其刑，必
    須犯罪之情狀，另有特殊之原因與環境等等，在客觀上足以
    引起一般同情，認為即予宣告法定最低度刑度尤嫌過重者，
    始有其適用；至於被告無前科，素行端正等情狀，僅可為法
    定刑內從輕科刑之標準，不得據為酌量減輕之理由（最高法
    院45年臺上字第1165號、51年臺上字第899 號判例意旨參照
    ），亦即刑法第59條規定犯罪情狀可憫恕者，得酌量減輕其
    刑，雖為法院依法得自由裁量之事項，然非漫無限制，必須
    犯罪另有特殊之原因與環境，在客觀上足以引起一般同情，
    認為即予宣告法定低度刑期尤嫌過重者，始有其適用。是為
    此項裁量減刑時，必須就被告全部犯罪情狀予以審酌在客觀
    上是否有足以引起社會上一般人之同情，而可憫恕之情形，
    始稱適法。經查，被告意圖販賣而持有前揭毒品，犯罪情節
    甚重，亦非一時失慮所為。從而，被告前揭犯罪之情狀，尚
    無存在有何特殊原因與環境，在客觀上足以引起一般同情，
    認為即予宣告法定最低度刑度尤嫌過重之情，自無適用刑法
    第59條之酌量減輕其刑規定，附此敘明。
四、依毒品危害防制條例第18條第1 項前段規定，得諭知沒收並
    銷燬之者，以查獲之毒品及專供製造或施用毒品之器具為限
    ，並不及於毒品之外包裝。同條例第19條第1 項復規定犯同
    條例第4 條至第9 條、第12條、第13條或第14條第1 項、第
    2 項之罪者，其供犯罪所用之物或因犯罪所得之財物，均需
    諭知沒收之，法院無審酌之餘地。而毒品之外包裝有防止毒
    品裸露、逸出及潮濕之功用，並便於攜帶及運輸，其係供販
    賣、運輸毒品所用之物，至為顯然，應依毒品危害防制條例
    第19條第1 項之規定宣告沒收之，方屬適法（最高法院90年
    度臺上字第2046號判決要旨參照）。經查：
  (一)扣案之第1 級毒品海洛因16包（合計淨重30.55 公克，純
    度7.96％，純質淨重2.43公克）；第1 級毒品海洛因11包
    （合計淨重8.32公克，純度16.84 ％，純質淨重1.4 公克）
    ；第2 級毒品甲基安非他命1 包（淨重1.29公克）；第
    2 級毒品甲基安非他命17包（驗後淨重320.18公克）；含
    無法析離海洛因殘渣之大小電子秤各1 臺，共計2 臺、殘留
    海洛因之夾鏈袋3 包、銀色空盒1 個、吸管藥剷13支、研磨
    機1 臺、搗藥缽1 個；含無法析離甲基安非他命殘渣之粉
    紅色空盒1 個、吸管藥剷1 支，分別屬查獲之第1 、2 級毒
    品，爰依毒品危害防制條例第18條第1 項前段規定，不問屬
    於犯人與否，均予宣告沒收銷燬之；又鑑定耗損之毒品，既
    已滅失，即無庸併予宣告沒收銷燬。
  (二)扣案之包裝前揭海洛因之包裝袋共計27個；包裝前揭甲基安
    非他命之包裝袋共計18個，合計45個，為被告所有且供意圖
    販賣而持有毒品，防其裸漏、潮濕，便於交付所用之物，應
    依毒品危害防制條例第19條第1 項規定，宣告沒收。
  (三)又扣案無毒品反應之白粉1 包（淨重25.02 公克，空包裝重
    0.54公克）及白粉10包（合計淨重483.56公克，空包裝重14
    .28 公克）、空夾鏈袋1 大包、擠壓器1 臺、咖啡研磨機1
    臺，均為被告所有之物，已如前述，且係供被告犯毒品危害
    防制條例第5 條之罪所用之物，業經本院認定如前，爰依同
    條例第19條第1 項前段規定，均予宣告沒收。
  (四)扣案玻璃球吸食器2 支，其上雖亦殘留微量甲基安非他命，
    惟與被告意圖販賣而持有第2 級毒品犯行無關，自應於被告
    施用第2 級毒品犯行部分諭知沒收銷燬之，附此敘明。
據上論斷，應依刑事訴訟法第299 條第1 項前段，毒品危害防制
條例第5 條第1 項、第2 項、第18條第1 項前段、第19條第1 項
，刑法第11條、第55條、第47條、第37條第2 項之規定，判決如
主文。
本案經檢察官郭玄義到庭執行職務。
中    華    民    國    95    年    6     月    21    日
                       刑事第一庭審判長法官 葉榮郎
                                 法      官 陳秋錦
                                 法      官 唐中興
以上證明與原本無異。
如不服本判決，應於判決送達後10日內，向本院提出上訴狀。
                                書記官  施惠卿
中    華    民    國    95    年    6     月    21    日
【附錄本判決論罪科刑之法條全文】：
毒品危害防制條例第5條
意圖販賣而持有第1 級毒品者，處無期徒刑或10年以上有期徒刑
，得併科新臺幣7 百萬元以下罰金。
意圖販賣而持有第2 級毒品者，處5 年以上有期徒刑，得併科新
臺幣5 百萬元以下罰金。
意圖販賣而持有第3 級毒品者，處3 年以上10年以下有期徒刑，
得併科新臺幣3 百萬元以下罰金。
意圖販賣而持有第4級毒品或專供製造、施用毒品之器具者，處1
年以上7 年以下有期徒刑，得併科新臺幣1 百萬元以下罰金。
【附表壹】：
一第一級毒品海洛因壹拾陸包（合計淨重拾點伍伍公克，純度
  百分之柒點玖陸，純質淨重貳點肆公克）。
二第一級毒品海洛因壹拾壹包（合計淨重捌點貳公克，純度百
  分之壹拾陸點捌肆，純質淨重壹點肆公克）。
三第二級毒品甲基安非他命壹包（淨重壹點貳玖公克）。
四第二級毒品甲基安非他命壹拾柒包（驗後淨重佰貳拾點壹捌
  公克）。
五含無法析離海洛因殘渣之大小電子秤各壹臺，共計貳臺、殘留
  海洛因之夾鏈袋包、銀色空盒壹個、吸管藥剷壹拾支、研
  磨機壹臺、搗藥缽壹個。
六含無法析離甲基安非他命殘渣之粉紅色空盒壹個、吸管藥剷壹
  支。
【附表貳】：
一包裝如前揭【附表壹】一至四所示之海洛因、甲基安非他命之
  包裝袋，合計肆拾伍個。
二無毒品反應之白粉壹包（淨重貳拾伍點零貳公克，空包裝重零
  點伍肆公克）及白粉壹拾包（合計淨重肆佰捌拾點伍陸公克
  ，空包裝重壹拾肆點貳捌公克）、空夾鏈袋壹大包、擠壓器壹
  臺、咖啡研磨機壹臺。


司法院資訊處製作；財團法人民間司法改革基金會備份。
